【裁判字號】    98,重上,327
【裁判日期】    990818
【裁判案由】    撤銷贈與行為等
【裁判全文】
臺灣高等法院民事判決                 98年度重上字第327號
上  訴  人  丙○○
            乙○○
            丁○○
            己○○
共      同
訴訟代理人  桂大正律師
被 上 訴人  辛○商業銀行股份有限公司
法定代理人  庚○○
訴訟代理人  甲○○
            戊○○
上列當事人間請求撤銷贈與行為等事件，上訴人對於中華民國98
年4月15日臺灣臺北地方法院97年度重訴字第763號辛○審判決提
起上訴，本院於99年8月4日言詞辯論終結，判決如下：
    主  文
原判決廢棄。
被上訴人在辛○審之訴駁回。
辛○、二審訴訟費用由被上訴人負擔。
    事實及理由
甲、程序部分：
一、被上訴人法定代理人原為陳裕章嗣先後變更為簡明仁、庚○
    ○，有被上訴人變更登記表可稽（見本院卷第207、260頁）
    ，並經簡明仁、庚○○具狀聲明承受訴訟（見本院卷第203
    、259頁），核與法相符，應予准許。
二、按當事人於第二審不得提出新攻擊或防禦方法，但其他非可
    歸責於當事人之事由，致未能於辛○審提出者，或如不許其
    提出顯失公平者，則不在此限，此觀民事訴訟法第447條第1
    項第5、6款之規定甚明。查民法繼承編施行法第1條之3第2
    項規定係原法院於民國（下同）98年4月15日判決後之同年6
    月10日公布施行，上訴人於本院始得援引該條規定以為攻防
    方法，並無可歸責之事由，且若不許其提出則顯失公平，揆
    諸前開規定，應予准許。
乙、實體部分：
一、被上訴人主張：訴外人鄭慶裕分於84年2月23日、84年8月24
    日向被上訴人借款新臺幣（以下金額除特別註明幣別外，均
    同為新台幣）850萬元、200萬元，並由訴外人秦桐華擔任連
    帶保證人，茲因鄭慶裕未依約還款，經催討並獲臺灣臺中地
    方法院核發債權憑證，嗣秦桐華於90年11月16日死亡，其繼
    承人即上訴人丙○○、丁○○均未聲明拋棄或限定繼承，自
    應就上開債務之本息、違約金等負連帶清償責任。然被上訴
    人於97年1月2日發現上訴人丙○○、丁○○竟同於91年4 月
    18日，分將其所有如附表1、2之不動產贈與各自配偶即上訴
    人乙○○、己○○，並同於91年5月3日完成所有權移轉登記
    ，上訴人丙○○、丁○○之財產因而分別剩餘1筆9平方公尺
    之道路用地，上訴人丙○○、丁○○因上開贈與行為，致其
    清償債務之資力減少而有害被上訴人債權，爰依民法第244
    條第1項、第4項規定，求為撤銷上訴人間上開贈與及所有權
    移轉行為暨回復原狀之判決。原審判決上訴人敗訴，上訴人
    不服提起上訴。並於本院聲明：上訴駁回。
二、上訴人則以：秦桐華於90年11月16日死亡，所留遺產為9,17
    3元，對被上訴人所負債務除本件保證個人借款1,050萬元債
    務外，另有保證公司借款6,000萬元、美金300萬元債務，共
    計1億6,971萬4,477元，兩者差距甚大，上訴人丙○○、丁
    ○○於繼承時並無法預知上開債務，又如附表1、2之不動產
    雖經鑑價為5,504萬元，亦不足清償上開保證債務，若由上
    訴人丙○○、丁○○繼續履行該保證債務，將使兩人陷入困
    境，嚴重影響其等之財產權及生存權，而有顯失公平之情形
    ，依修正後民法繼承編施行法第1條之3第2項規定，上訴人
    丙○○、丁○○僅以所得遺產為限對被上訴人負清償之責，
    並於遺產範圍內為債務人，因如附表1、2之不動產為上訴人
    丙○○、丁○○之固有財產，被上訴人於該財產範圍內並非
    其兩人之債權人，就上訴人間之移轉行為自無撤銷權。又上
    訴人丙○○、丁○○非以不相當之對價取得附表1、2之不動
    產，且上訴人丙○○、丁○○早於保證債務及繼承發生前之
    73年8月間即取得該不動產，縱該不動產係秦桐華所贈，然
    並非秦桐華為逃避保證債務所為移轉，亦非秦桐華因保證債
    務獲取利益而取得，更非上訴人丙○○、丁○○於繼承開始
    前2年自秦桐華受贈而視為遺產之財產，實不得以此判斷上
    訴人丙○○、丁○○履行保證債務無顯失公平之情形。又上
    訴人丁○○於83年8月間、上訴人丙○○於90年6月30日分別
    簽立切結書，承諾將如附表1、2之不動產贈與各自配偶即上
    訴人己○○、乙○○，並同於91年4月18日辦理所有權移轉
    登記，然上訴人於移轉如附表1、2之不動產所有權時並不知
    上訴人丙○○、丁○○繼承上開保證債務，有關附表1、2不
    動產之所有權移轉實係履行切結書所載之承諾，並非無償贈
    與行為。另被上訴人自85年起即陸續追償本件個人借款保證
    債務，應得於臺灣臺中地方法院95年度執字第20812號強制
    執行事件中，調閱上訴人丙○○、丁○○之財產資料，進而
    知悉上訴人間就附表1、2不動產之移轉行為，被上訴人遲至
    本件訴訟始行使民法第244條之撤銷權，已逾1年之除斥期間
    等語，資為抗辯。並於本院聲明：(一)原判決廢棄。(二)被上訴
    人在辛○審之訴駁回。
三、兩造不爭執事項：
  (一)臺北市○○區○○段3小段424地號（重測前為壬○○段328-
    634地號）土地原所有人為秦桐華，上訴人丙○○、丁○○
    分於63年7月3日、68年1月23日以買賣為登記原因，各自秦
    桐華取得該筆土地權利範圍263/1000，分再於73年7月28日
    均以買賣為登記原因，各從石慶和購自秦桐華該筆土地權利
    範圍474/1000中取得47/1000、27/1000；又坐落上開土地之
    同段791、792、794建號建物係於73年間拆除原建物所重建
    ，原建物建號為803、804、3067號，並由秦桐華於48年6月6
    日辦理803建號建物所有權第1次登記、丙○○於49年8月25
    日辦理804建號建物所有權第1次登記、丁○○於68年1月23
    日以買賣為登記原因辦理所有權移轉登記（見本院卷第204-
    205頁、第229頁反面）。
  (二)秦桐華對被上訴人負有本件保證個人借款債務1,050萬元本
    息、違約金，另對被上訴人負有保證公司債務6,000萬元、
    美金300萬元本金及利息、違約金，尚負欠本金總金額約1億
    7,000多萬元之債務（見本院卷第237、229、230 頁）。
  (三)秦桐華於90年11月16日死亡，上訴人丙○○係48年4月11日
    生，丁○○係00年0月00日生，均為秦桐華之繼承人，且未
    聲明拋棄或限定繼承（見本院卷第113頁及反面、第61、66
    頁）。
  (四)上訴人丙○○、丁○○同於91年4月18日分將其所有如附表1
    、2之不動產移轉予各自配偶即上訴人乙○○、己○○，並
    同於91年5月3日完成登記。
  (五)以上各情並有土地登記簿、建築改良物登記簿、被上訴人債
    權管理處通知書、戶籍謄本、繼承系統表、原法院96年12月
    28日北院隆家家科繼1398字第0960007326號函、借據、借款
    展期約定書、臺灣臺中地方法院債權憑證、土地建物異動索
    引及登記謄本可稽（見本院卷第211-226頁、第243頁、原審
    卷第9-16、19、20、21、30-45），堪信為真實。
四、兩造爭執事項要點：本件有無民法繼承編施行法第1條之3第
    2項規定之適用？爰析述如下：
  (一)查被上訴人主張其對秦桐華有保證債權，秦桐華之繼承人即
    上訴人丙○○、丁○○繼承該保證債務，竟分別將其名下如
    附表1、2之不動產移轉上訴人乙○○、己○○，致其清償債
    務之資力減少而有害被上訴人債權，爰依民法第244條第1項
    、第4項規定提起本件訴訟。上訴人丙○○、丁○○則以98
    年6月10日增訂公布民法繼承編施行法第1條之3第2項之規定
    ，抗辯該保證債務由其繼續履行顯失公平，而不得以繼承秦
    桐華遺產以外之固有財產清償該債務等語。兩造所爭執者為
    上訴人丙○○、丁○○繼承秦桐華對被上訴人所負之保證債
    務，是否應由上訴人丙○○、丁○○以所有財產負全部清償
    之責，或僅以丙○○、丁○○繼承所得之遺產為限，亦即本
    件適用98年6月10日增訂公布民法繼承編施行法第1條之3第2
    項規定之結果，牽涉被上訴人得否對上訴人間分就附表1、2
    不動產移轉行為行使撤銷權，為兩造當事人之重要攻擊防禦
    方法，本院自應加以審究。雖上訴人丙○○、丁○○仍可於
    本件訴訟敗訴確定後在被上訴人以本件保證債權對如附表1
    、2之不動產聲請強制執行時，以前開增訂民法繼承編施行
    法之規定提起異議之訴，然此為上訴人丙○○、丁○○另一
    救濟途徑，尚不得援以禁止上訴人丙○○、丁○○於本件訴
    訟就此重要防禦方法先行提出，被上訴人主張本件無該施行
    法規定適用之餘地，要屬無據，先予敘明。
  (二)按98年6月10日增訂公布民法繼承編施行法第1條之3第2項規
    定：「繼承在民法繼承編中華民國98年5月22日修正施行前
    開始，繼承人對於繼承開始以前已發生代負履行責任之保證
    契約債務，由其繼續履行債務顯失公平者，以所得遺產為限
    ，負清償責任。」，窺其立法旨意，乃認現代社會福利國家
    ，應讓社會經濟弱者之生活能達一般人基本生活水準，並有
    消弭貧窮，改善提升其生活品質之作為義務，以保障憲法第
    15條之生存權。現行實務上繼承人因繼承而承受債務，屬無
    法獲悉且最常發生者，莫過於繼承人繼承被繼承人之保證契
    約債務，蓋保證人保證責任之發生，繫諸主債務人是否履行
    債務，與一般債務人負擔自己債務責任之情形不同，故相較
    於一般債務，保證契約債務之存在，保證人之繼承人顯較難
    知悉。又債權人貸予借款時所評估者，乃為主債務人及保證
    人本身之資力，通常不會就保證人之繼承人之資力併予評估
    。從而繼承人如因而繼承保證契約債務以致影響其財產權及
    生存權，國家即有加以保護之必要。且本次民法修正既已改
    採「繼承人負限定責任為原則」之制度，自宜同時溯及保護
    此等繼承人（最高法院99台上字第936號裁判意旨參照）。
  (三)經查上訴人丙○○、丁○○之被繼承人秦桐華對被上訴人所
    負債務，除本件保證個人借款1,050萬元債務外，另有保證
    公司借款6,000萬元、美金300萬元債務，共計本金總額達1
    億7,000多萬元，為兩造所不爭，如前所述，而上訴人丙○
    ○、丁○○繼承秦桐華之遺產為台北市○○區○○段3小段
    423地號面積68平方公尺，現值為863萬6,000元，及癸○企
    業股份有限公司（下稱癸○公司）股票20股，依99年7月6日
    每股26.85元收盤價計算現值為537元，有秦桐華財產歸屬資
    料清單、癸○公司收盤價資料可憑（見本院卷第105、242頁
    ），即上訴人丙○○、丁○○繼承之遺產價值為863萬6,537
    元，與其繼承之上開保證債務相距甚大。又上訴人丙○○97
    年度薪資所得27萬元，另名下有台北市○○區○○段3小段
    426號土地1筆現值114萬3,000元；上訴人丁○○97年度薪資
    所得42萬3,200元，另名下有台北市○○區○○段3小段427
    號土地1筆，子○資訊股份有限公司股票10萬股，現值計214
    萬3,000元，有稅務電子閘門財產所得調件明細表可憑（見
    本院卷第130-131、145-146頁），再加上如附表1、2經鑑定
    價格為5,537萬1,468元（見本院卷第73-94頁丑○不動產估
    價師事務所鑑定書所載）之不動產，上訴人丙○○、丁○○
    若繼承該保證債務，以該保證債務本金即達1億7,000多萬元
    ，上訴人丙○○、丁○○前開財產明顯不足以清償之，若以
    之清償，上訴人丙○○、丁○○所有財產悉數殆盡將嚴重影
    響其財產權；另上訴人丙○○抗辯其與上訴人己○○育有未
    年成子女3人，上訴人丁○○抗辯其與上訴人呂雪營育有未
    成年子女1人，均已居住如附表1、2不動產已長達20餘年等
    情，為被上訴人所不爭，並有上訴人丙○○、丁○○所提出
    之戶口名簿影本可憑（見本院卷第124-125頁），若以該不
    動產清償，上訴人等及其未成年子女勢必搬離之，且上訴人
    丙○○、丁○○將所有財產供清償繼承之保證債務後，仍有
    鉅額保證債務餘額約達1億元（即以前開個人及公司借款保
    證債務之本金、利息、違約金總額，扣除上訴人丙○○、丁
    ○○前開財產價值）未能清償，以上訴人丙○○、丁○○均
    為受薪階級（丙○○97年度薪資所得為27萬元、丁○○97年
    度薪資所得42萬3,200元，如前述）觀之，此龐大保證債務
    餘額之清償實遙遙無期，顯然影響上訴人丙○○、丁○○及
    其家人之生存權及人格發展；是本院經審酌上情，認上訴人
    丙○○、丁○○對於繼承開始以前已發生代負履行責任之包
    括本件秦桐華保證個人借款之債務，由上訴人丙○○、丁○
    ○繼續履行，實顯失公平，依98年6月10日增訂公布民法繼
    承編施行法第1條之3第2項之規定，上訴人丙○○、丁○○
    應僅以繼承自秦桐華所得財產對被上訴人負物之有限責任。
  (四)被上訴人雖以上訴人丙○○、丁○○於繼承時均已成年，而
    附表1、2之不動產經鑑價為5,537萬1,468元，且均無設定負
    擔，已足清償本件秦桐華保證個人借款1,050萬元之債務，
    並不嚴重影響上訴人丙○○、丁○○之財產權，且上訴人丙
    ○○、丁○○均有穩定工作收入，日後透過強制執行上訴人
    丙○○、丁○○之存款、薪資債權時，亦有強制執行法相關
    規定之適用，上訴人丙○○、丁○○清償本件秦桐華保證個
    人借款1,050萬元之債務，並未使其陷入困境，或影響其人
    格發展及生存權云云。惟查，民法繼承編於98年6月10日修
    正民法第1148條第2項規定雖改採繼承人負限定責任，惟依
    同條第1項前段規定仍屬概括繼承，亦即繼承人自繼承開始
    時，仍承受被繼承人財產上之一切權利、義務，則上訴人丙
    ○○、丁○○清償繼承之保證債務是否顯失公平，自應以全
    部繼承之保證債務觀察之，被上訴人僅以如附表1、2不動產
    足以清償秦桐華所負之保證個人借款1,050萬元之債務，主
    張上訴人丙○○、丁○○履行繼承之保證債務並未顯失公平
    ，自屬無據。至強制執行法第52條固規定查封時應酌留債務
    人及其共同生活所必需之食物、燃料及金錢，於同法第122
    條亦規定債務人對於第三人之債權，係維持債務人及其共同
    生活之親屬生活所必需者，不得為強制執行，此或可使繼承
    保證債務之債務人仍保有基本生活之經濟能力，然繼承人繼
    續履行被繼承人之保證債務是否顯失公平，並非以繼承人是
    否因此陷於無法生活之困境為其判定基準，已如前述，況且
    因強制執行法之前開規定使有固定經濟來源之被繼承人無從
    主張繼續履行繼承保證債務有顯失公平之餘地，應非屬98年
    6月10日民法繼承編第1之3條第2項規定為保護繼承保證債務
    繼承人之立法意旨，被上訴人援此主張上訴人丙○○、丁○
    ○繼承秦桐華之保證債務未顯失公平，亦不足取。
  (五)被上訴人另主張上訴人丙○○、丁○○與秦桐華長年設籍於
    相同處所，生活關係親密，為共同生活之一親等親屬，應得
    知悉秦桐華負有債務，且上訴人丙○○、丁○○分別於25歲
    、21歲尚無經濟能力時即取得附表1、2之不動產，應係無相
    當對價取自秦桐華之轉讓土地及出資建造，因而由上訴人丙
    ○○、丁○○所有如附表1、2之不動產清償秦桐華之債務，
    並無顯失公平情事云云。惟查，上訴人丙○○、丁○○是否
    知悉秦桐華負有保證債務，核非98年6月10日增訂民法繼承
    編施行法第1之3條第2項規定之要件。又如附表1、2所示不
    動產，其中土地部分由秦桐華直接或輾轉於73年7月28日以
    前移轉登記予上訴人丙○○、丁○○，建物部分亦係於73年
    間拆除原建物所重建並登記於上訴人丙○○、丁○○名下，
    已如前述，然以被上訴人主張本件秦桐華所負之個人借款保
    證債務係發生於84年2月23日、84年8月24日，有被上訴人所
    提之借據3紙為憑（見本院卷第166-168頁），再依被上訴人
    所提由秦桐華於78年12月8日所簽立之約定書（見本院卷第
    169頁）所示，秦桐華對被上訴人所負債務最早亦自78年12
    月8日起始發生，則被上訴人自78年12月8日起貸予借款時對
    保證人秦桐華資力之評估，衡情實未及於73年間業已登記為
    上訴人丙○○、丁○○名下如附表1、2之不動產，被上訴人
    復未能舉證證明秦桐華因負欠保證債務所受利益與上訴人丙
    ○○、丁○○取得如附表1、2不動產有何干系，亦即如附表
    1、2不動產原即不在被上訴人借款當時評估其債權得已受償
    之範圍，則上訴人丙○○、丁○○未以如附表1、2不動產清
    償秦桐華對被上訴人所負之保證債務，對被上訴人而言，亦
    無不公平之處，縱使上訴人丙○○、丁○○取得如附表1、2
    不動產係由秦桐華出資，亦是如此。被上訴人未審酌其於貸
    放款項時並未以如附表1、2不動產作為秦桐華償債能力之評
    估範圍，逕以上訴人丙○○、丁○○係無償取得該不動產，
    主張上訴人丙○○、丁○○繼續履行秦桐華之保證債務並未
    顯失公平，自不足取。
五、按民法第244條第1項規定債務人所為之無償行為，有害及債
    權者，債權人得聲請法院撤銷之。查上訴人丙○○、丁○○
    因繼承秦桐華對被上訴人保證債務，固為被上訴人之債務人
    ，惟該保證債務因上訴人丙○○、丁○○繼續履行而有顯失
    公平之情形，故依98年6月10日增訂公布民法繼承編施行法
    第1條之3第2項規定，上訴人丙○○、丁○○僅負以所得遺
    產為限度之物的有限責任，已如前述，而如附表1、2不動產
    並非上訴人丙○○、丁○○繼承自秦桐華之遺產，為被上訴
    人所不爭（見本院卷第34頁反面），則如附表1、2之不動產
    自非清償被上訴人保證債權之責任財產，準此，上訴人間分
    別就如附表1、2不動產所為之無償行為，並未損及被上訴人
    保證債權之受償，被上訴人依民法第244條第1項、第4項規
    定聲請撤銷該無償之贈與、所有權移轉行為暨回復原狀，於
    法不合，自屬無據。
六、綜上，被上訴人依民法第244條第1、4項規定請求撤銷上訴
    人間分就附表1、2不動產所為贈與及所有權移轉行為暨回復
    原狀，為無理由，應予駁回。原審判命撤銷上訴人間分就附
    表1、2所示不動產所為贈與及所有權移轉行為暨該所有權移
    轉登記應予塗銷，自有未洽。上訴意旨指摘原判決不當，求
    予廢棄改判，為有理由。自應由本院予以廢棄改判，如主文
    第2項所示。
七、兩造其餘之攻擊或防禦方法及未經援用之證據，經本院斟酌
    後，認為均不足以影響本判決之結果，自無逐一詳予論駁之
    必要，併此敘明。
據上論結，本件上訴為有理由，依民事訴訟法第450條、第78條
，判決如主文。
中    華    民    國    99    年    8     月    18    日
                    民事第十二庭
                        審判長法  官  陳邦豪
                              法  官  李昆曄
                              法  官  李媛媛
正本係照原本作成。
如不服本判決，應於收受送達後20日內向本院提出上訴書狀，其
未表明上訴理由者，應於提出上訴後20日內向本院補提理由書狀
（均須按他造當事人之人數附繕本）上訴時應提出委任律師或具
有律師資格之人之委任狀；委任有律師資格者，另應附具律師資
格證書及釋明委任人與受任人有民事訴訟法第466條之1第1項但
書或第2項（詳附註）所定關係之釋明文書影本。如委任律師提
起上訴者，應一併繳納上訴審裁判費。
中    華    民    國    99    年    8     月    19    日
                              書記官  李華安
附註：
民事訴訟法第466條之1（第1項、第2項）：
對於第二審判決上訴，上訴人應委任律師為訴訟代理人。但上訴
人或其他法定代理人具有律師資格者，不在此限。
上訴人之配偶、三親等內之血親、二親等內之姻親，或上訴人為
法人、中央或地方機關時，其所屬專任人員具有律師資格並經法
院認為適當者，亦得為第三審訴訟代理人。
附表1：
┌─┬─┬────────────────────┬─┬─────┬────────┬───────┐
│土│編│土          地           座           落│地│ 面    積 │   權 利 範 圍  │  所 有 權 人 │
│地│  ├───┬────┬───┬───┬───┤  ├─────┤                │              │
│標│號│縣  市○鄉鎮市區○  段  ○○  段│地 號 │目│ 平方公尺 │                │              │
│示├─┼───┼────┼───┼───┼───┼─┼─────┼────────┼───────┤
│  │1 │台北市│ 松山區 │ 寶清 │  三  │ 424  │建│   221    │    310/1000    │   乙○○     │
├─┼─┼───┴─┬──┴───┼───┴─┬─┼─┴┬────┴─────┬──┼───────┤
│建│編│          │            │          │主│    │建物面積（平方公尺）│    │              │
│  │  │          │            │          │要│結構├───┬──┬───┤權利│  所 有 權 人 │
│  │  │建    號  │基 地 坐 落 │ 建物門牌 │用│    │  樓  │面積│附屬建│範圍│              │
│物│  │          │            │          │途│    │  層  │    │物用途│    │              │
│  │號│          │            │          │  │    │      │    │及面積│    │              │
│  ├─┼─────┼──────┼─────┼─┼──┼───┼──┼───┼──┼───────┤
│標│  │          │台北市松山區│台北市松山│見│ RC │  一  │ 79.│平 台 │全部│   乙○○     │
│  │1 │   791    │寶清段三○段○區○○○路│使│    │      │ 18 │ 6.25 │    │              │
│  │  │          │424地號     │5段251巷33│用│    │      │    │地下層│    │              │
│示│  │          │            │號        │執│    │      │    │81.75 │    │              │
│  │  │          │            │          │照│    │      │    │      │    │              │
│  ├─┼─────┼──────┼─────┼─┼──┼───┼──┼───┼──┼───────┤
│  │2 │   792    │台北市松山區│台北市松山│住│ RC │  二  │137.│陽 台 │全部│   乙○○     │
│  │  │          │寶清段三○段○區○○○路│家│    │      │ 91 │15.74 │    │              │
│  │  │          │424地號     │5段251巷33│用│    │      │    │      │    │              │
│  │  │          │            │號2樓     │  │    │      │    │      │    │              │
├─┼─┴─────┴──────┴─────┴─┴──┴───┴──┴───┴──┴───────┤
│備│1.建號791中，有共同使用部份（建號797、面積25.02平方公尺、權利範圍9/100）。                    │
│註│2.建號792中，有共同使用部份（建號797、面積25.02平方公尺、權利範圍20/100）。                   │
└─┴───────────────────────────────────────────────┘
附表2：
┌─┬─┬────────────────────┬─┬─────┬────────┬───────┐
│土│編│土          地           坐           落│地│ 面    積 │   權 利 範 圍  │  所 有 權 人 │
│地│  ├───┬────┬───┬───┬───┤  ├─────┤                │              │
│標│號│縣  市○鄉鎮市區○  段  ○○  段│地 號 │目│ 平方公尺 │                │              │
│示├─┼───┼────┼───┼───┼───┼─┼─────┼────────┼───────┤
│  │1 │台北市│ 松山區 │ 寶清 │  三  │ 424  │建│   221    │    290/1000    │    己○○    │
├─┼─┼───┴─┬──┴───┼───┴─┬─┼─┴┬────┴─────┬──┼───────┤
│建│編│          │            │          │主│    │建物面積（平方公尺）│    │              │
│  │  │          │            │          │要│結構├───┬──┬───┤權利│  所 有 權 人 │
│  │  │建      號│基 地 坐 落 │ 建物門牌 │用│    │  三  │合計│附屬建│範圍│              │
│物│  │          │            │          │途│    │  層  │    │物用途│    │              │
│  │號│          │            │          │  │    │      │    │及面積│    │              │
│  ├─┼─────┼──────┼─────┼─┼──┼───┼──┼───┼──┼───────┤
│標│  │          │台北市松山區│台北市松山│住│ RC │ 137. │137.│陽 台 │全部│   己○○     │
│  │1 │   794    │寶清段三○段○區○○○路│家│    │  91  │ 91 │15.74 │    │              │
│  │  │          │424地號     │5段251巷33│用│    │      │    │      │    │              │
│示│  │          │            │號3樓     │  │    │      │    │      │    │              │
├─┼─┴─────┴──────┴─────┴─┴──┴───┴──┴───┴──┴───────┤
│備│建號794中，有共同使用部份（建號797、面積25.02平方公尺、權利範圍20/100）。                     │
│註│                                                                                              │
└─┴───────────────────────────────────────────────┘


司法院資訊處製作；財團法人民間司法改革基金會備份。
